【裁判字號】    98,訴,520
【裁判日期】    990506
【裁判案由】    違反毒品危害防制條例
【裁判全文】
臺灣花蓮地方法院刑事判決               98年度訴字第520號
公  訴  人  臺灣花蓮地方法院檢察署檢察
被      告  乙○○
指定辯護人  張秉正律師
上列被告因違反毒品危害防制條例等案件，經檢察官提起公訴（
98年度偵字第1944號）及追加起訴（99年度蒞追字第1 號），本
院合併審理後，判決如下：
    主  文
乙○○犯附表編號一至九所示之罪，均累犯，各處如附表編號一
至九所示之宣告刑；附表編號二、五至七所示之物各依所載方法
沒收。應執行有期徒刑拾玖年。未扣案販賣毒品所得新臺幣陸仟
元沒收之，如全部或一部不能沒收時，以其財產抵償之。
    事  實
一、乙○○前因施用毒品案件，本院於民國90年8月23日，以 90
    年度訴字第206號判決判處有期徒刑1年確定；又因施用毒品
    案件，經本院於91年11月11日，已91年度訴字第226 號判決
    判處有期徒刑10月、6月，應執行有期徒刑1年2 月確定；上
    開二刑經接續執行，於94年5月10 日縮短刑期假釋出監，縮
    刑期滿日為94年9月1日，期滿假釋未經撤銷，其未執行之刑
    ，以已執行論而執行完畢。詎乙○○仍不知警惕，明知海洛
    因及安非他命、美沙冬分屬毒品危害防制條例第2 條所列管
    之第一級及第二級毒品，且安非他命並經行政院衛生署明令
    公告列為禁藥管理，屬於藥事法所列管之禁藥，任何人不得
    非法施用、轉讓及販賣，竟基於轉讓禁藥安非他命之犯意，
    於附表編號一所示之時間、地點，無償轉讓禁藥安非他命予
    戊○○（轉讓時間、地點、轉讓方式、毒品數量，詳如附表
    編號一所示）。另又各基於販賣第一級毒品海洛因及第二級
    毒品美沙冬之犯意，以其所持用之0000000000號、00000000
    00 號等二行動電話門號及分別插入該二門號SIM卡撥打使用
    之行動電話各1 具作為聯絡工具，先後於附表編號二至九所
    示之時間、地點，販賣第一級毒品海洛因及第二級毒品美沙
    冬予丙○○等人（各次販賣時間、地點、方式、數量、價額
    、獲取之款項，均詳如附表編號二至九所示）。嗣經警循前
    向本院聲請准予對上開二門號實施通訊監察所得之情資，先
    於98年4月22日上午7時5 分許，持本院核發之搜索票，至乙○○位於花蓮縣吉安鄉○○村○村○街18號住處實施搜索，
    當場自乙○○身上起出其所持用之0000000000號行動電話門
    號SIM卡1張及插入該門號SIM卡撥打使用之行動電話1具（BE
    NQ牌，序號：Ｚ0000000000 號），並循線通知如附表所示之
    戊○○等人前來說明，再經比對乙○○警詢所述及甲○○於
    本院證述之情節後，始獲悉上情。
二、案經花蓮縣警察局花蓮分局報告臺灣花蓮地方法院檢察署檢
    察官偵查起訴暨追加起訴。
    理  由
壹、證據能力：
一、按被告之自白，非出於強暴、脅迫、利誘、詐欺、疲勞訊問
    、違法羈押或其他不正之方法，且與事實相符者，得為證據
    ，刑事訴訟法第156條第1項定有明文。查辯護人於本院準備
    程序時，雖就被告乙○○於警、偵訊及本院之陳述，認疑因
    被告毒癮發作而失其任意性，須與被告確認後再表示意見，
    惟被告及辯護人迄至言詞辯論終結前，並未提出相關具體事
    證為佐，於本院於審理調查證據時，則對被告歷次供述表示
    無意見，且未就被告之供述是否具有任意性一節聲明異議，
    本院復查無司法警察、檢察官，甚或本院有何違法取供情事
    ，依上開刑事訴訟法規定，自應認被告於警詢、偵訊及本院
    之供述有證據能力，可酌採為認定本案犯罪事實存否之證據
    。
二、其次，證人戊○○、甲○○、丙○○、丁○○等4 人於警詢
    時向司法警察所為之陳述，均係被告以外之人於審判外之陳
    述，辯護人於本院準備程序時雖表示無證據能力，然被告及
    辯護人於本院99年3月4日審理時，就證人丁○○、丙○○於
    警詢之陳述，已明示不爭執其證據能力，於本院99年4月8日
    審判程序調查證據時，就上開證人於警詢時之陳述，均未再
    行主張有刑事訴訟法第159 條不得為證據之情形，且均表示
    「沒有意見」，本院審酌上開證人之供述證據於作成時外在
    環境及情況，亦無不適當之處，依刑事訴訟法第159條之5規
    定，應認證人戊○○等4 人於警詢時之陳述，均有證據能力
    。又證人戊○○、甲○○、丙○○3 人於於偵查中向檢察官
    所為之陳述，業經檢察官依法命其等具結，被告及辯護人亦
    未於本院審理時主張檢察官有何違法取供情事，依其等陳述
    時之外在環境及情況，復查無顯不可信之情況，依刑事訴訟
    法第159條之1第2 項規定，自得作為本案之證據。另證人戊○○、甲○○、丙○○於本院審理時之證述，業經其等到庭
    具結，並經公訴人及辯護人行交互詰問之程序，且經提示並
    由被告及辯護人表示意見，而依法調查之，是其等於本院之
    證述，即可採為認定本案犯罪事實存否之證據，自無疑義。
三、至本案認定事實所引用之卷內所有卷證資料（包含物證、書
    證等，詳下述及者），並無證據證明係公務員違背法定程序
    所取得，與本案亦有自然之關連性，被告及其辯護人於準備
    程序迄至本案言詞辯論終結，均不爭執該等卷證之證據能力
    或提出關於證據能力之聲明異議，且卷內之文書證據，亦無
    刑事訴訟法第159條之4之顯有不可信之情況或其他不得作為
    證據之情形，本院認引為證據為適當，是依刑事訴訟法第15
    9條之4、159條之5等規定，下述認定事實所引用之證據方法
    依法均應認有證據能力。
貳、實體部分：
一、上揭事實，業據被告乙○○於本院審理時坦承不諱，並經證
    人戊○○、甲○○、丙○○、丁○○於警詢時陳述明確，復
    據證人戊○○、甲○○、丙○○於偵訊及本院審理時分別結
    證綦詳，而被告之自白及證人戊○○等人上開證述之情節亦
    大致相符，且與卷附經警依法向本院聲請獲准而實施通訊監
    察後所製作之譯文內容相吻合，復有0000000000號行動電話
    門號SIM卡1張、行動電話1具（BENQ牌，序號：Ｚ0000000000
    號）扣案為證，足認被告之自白應與事實相符。
二、雖被告於本院準備程序時，以證人甲○○與伊聯絡，迨碰面
    並向證人甲○○拿取新臺幣（下同）2,000 元後，即前去向
    綽號「阿嫂」之女子購買美沙冬，旋即轉交證人甲○○，另
    附表編號7 部分，則係代證人丁○○向一綽號「阿華」之人
    詢問後，由證人丁○○自行與「阿華」接洽後購買海洛因，
    附表編號8 部分，則係證人丁○○叫伊先出錢去跟別人買，
    之後伊有交付價值1,000 元海洛因予證人丁○○等情置辯。
    惟被告從未提出「阿嫂」、「阿華」等人之真實姓名年籍等
    相關資料可供查考，亦無「阿嫂」、「阿華」2 人已經查獲
    之相關事證，卷附之通訊監察譯文復無被告與該二人聯絡購
    買毒品之通話內容，是被告所指該二人是否確實存在，以及
    其所述購買毒品之價額是否屬實，已非無疑；又依證人甲○○、丁○○所述，其等聯絡購買美沙冬、海洛因毒品之對象
    均係被告，並無一語提及他人或要求被告代為購買之情事；
    且被告於本院99年3月4日審理時，即當庭坦認伊確實係向他
    人拿美沙冬來賣給證人甲○○；起訴書附表二編號 6（即本
    判決附表編號八）部分，係先買才賣給證人丁○○；起訴書
    附表二編號 7（即本判決附表編號九）部分，確實有拿價值
    2,000 元之海洛因給證人丁○○，伊係要賣給證人丁○○等
    語明確。況販賣海洛因、安非他命等各式毒品均屬違法行為
    ，罪責至重，非可公然為之，此觀通訊監察譯文中所示被告
    與證人戊○○等人於電話聯絡時，就海洛因等毒品均以「螺
    絲」、「酒」、「2 個」、「機票」等刻意隱匿交易毒品名
    稱之代號表示之情節自明，而販賣者販入後可任意分裝增減
    其分量再行出售，每次交易之價格、數量，亦隨時依交易對
    象、當時行情而變動，縱或出售之價格較低，亦非當然無營
    利意圖，即便為相同價格，因份量較少亦能從中獲利，除經
    坦承犯行並供明販入、賣出確實價量外，委難查得實情，復
    無法查獲其上手，更難查悉有無從中獲利，是除非別有事證
    足認係按同一價量委買或轉售，確未牟利外，尚難據此即認
    販賣之證據有所未足，否則將造成知過坦承者難辭重典，飾
    詞否認者反得僥倖，而失情理之平；且一般民眾均知政府對
    毒品之查禁森嚴，重罰不予寬貸，海洛因、安非他命等毒品
    又均係量微價高之違禁物，衡情倘非有利可圖，絕無平白甘
    冒被嚴查重罰之高度風險之理，從而，舉凡其有償交易，除
    足反證其確係另基於某種非營利本意之關係外，尚難因無法
    查悉其販入價格，作為是否高價賣出之比較，諉無營利之意
    思阻卻販賣犯行之追訴。又被告於本院審理時，所稱伊販賣
    海洛因予證人丙○○，有部分沒收到錢（即附表編號三、四
    部分），另販賣海洛因予證人丁○○部分，證人丁○○沒有
    給伊錢等情，固與證人丙○○於本院審理時之結證及證人丁○○於警詢之陳述相符，惟被告就附表所示各次販賣毒品之
    犯行，均係本於營利之意圖為之一節，已經本院認定如上，
    且按所謂意圖營利，只要行為人有謀求利益之主觀意圖即可
    ，至於謀求之利益多寡，以及是否獲取價金，均非所問，是
    縱尚未賣出，或於賣出之後，價金尚未收受，均應認販賣之
    行為業已完成（最高法院90年度臺上字第7673號判決意旨參
    看），據此，縱令被告販賣海洛因予證人丙○○、丁○○二
    人之部分價金尚未收取，仍無礙於被告均係本於營利之意圖
    而先後販賣海洛因予證人丙○○、丁○○之認定。是被告上
    開所述，即不足採。至於辯護人所述被告已經沾染毒品，故
    需要販賣毒品而取得毒品，可認被告亦屬病人等語，然施用
    毒品已屬違法行為，除依法論處外，固須透過觀察、勒戒及
    強制戒治等保安處分予以治療，然被告自甘施用毒品而身染
    毒癮，已有可議，本應自我警惕積極戒除之，尤不能以其無
    力戒除毒癮，作為其不得不販賣毒品，反致戕害他人身心健
    康之正當理由，是辯護人以此資為辯護，實難遽採。
三、綜上各節，被告各該犯行，已堪認定，本案事證明確，自應
    依法論科。
參、論罪科刑及沒收：
一、按行為後法律有變更者，適用行為時之法律。但行為後之法
    律有利於行為人者，適用最有利於行為人之法律，刑法第 2
    條第1項定有明文（刑法第2條係規範行為後法律變更所生新
    舊法律比較適用之準據法，是刑法第2 條本身雖經修正，但
    該條文既屬適用法律之準據法，本身尚無比較新舊法之問題
    ，應逕適用裁判時之刑法第2 條規定以決定適用之刑罰法律
    ）。又比較新舊法時，應就罪刑有關之共犯、未遂犯、想像
    競合犯、牽連犯、連續犯、結合犯，以及累犯加重、自首減
    輕暨其他法定加減原因（如身分加減）與加減例等一切情形
    ，本於統一性及整體性原則，綜其全部罪刑之結果而為比較
    後，再適用有利於行為人之法律處斷，不得一部割裂分別適
    用不同之新、舊法（最高法院24年度上字第4634號、29年度
    上字第964號判例意旨及最高法院95 年度第八次刑事庭會議
    決議參照）。查被告本案行為後，毒品危害防制條例第4 條
    、第17條業已修正，並於98年5月20日公布，同年月22 日施
    行，是被告犯罪後法律已有變更，修正前毒品危害防制條例
    第4條第1、2 項之規定為：「製造、運輸、販賣第一級毒品
    者，處死刑或無期徒刑；處無期徒刑者，得併科新臺幣1 千
    萬元以下罰金。製造、運輸、販賣第二級毒品者，處無期徒
    刑或7年以上有期徒刑，得併科新臺幣7百萬元以下罰金。」
    ，修正後毒品危害防治條例第4條第1、2 項則規定為：「製
    造、運輸、販賣第一級毒品者，處死刑或無期徒刑；處無期
    徒刑者，得併科新臺幣2 千萬元以下罰金。販賣第二級毒品
    者，處無期徒刑或7年以上有期徒刑，得併科新臺幣1千萬元
    以下罰金。」；又修正前毒品危害防制條例第17條之規定為
    ：「犯第4條第1項至第4項、第5條第1項至第4項前段、第 6
    條第1項至第4項、第7條第1項至第4項、第8條第1項至第4項
    、第10條或第11條第1項、第2項之罪，供出毒品來源，因而
    破獲者，得減輕其刑。」，修正後毒品危害防制條例第17條
    則規定：「犯第4條至第8條、第10條獲第11條之罪，供出毒
    品來源，因而查獲其他正犯或共犯者，減輕或免除其刑。犯
    第4條至第8條之罪於偵查及審判中均自白者，減輕其刑。」
    ，是修正後之毒品危害防制條例第4條第1項、第2 項規定，
    就併科罰金之數額雖有提高，然依修正後毒品危害防制條例
    第17條第2 項已增訂而擴大販賣毒品者可減輕其刑度之規定
    ，即較有利於行為人，故依刑法第2條第1項但書規定，綜合
    上述比較結果，修正後毒品危害防制條例之規定顯然較有利
    於被告，依刑法第2條第1項規定，本案就附表編號二至九所
    示被告販賣毒品犯行部分，自應適用修正後毒品危害防制條
    例之規定。
二、又安非他命、美沙冬均屬毒品危害防制條例第2條第2項第 2
    款所列之第二級毒品，且安非他命類藥品業經行政院衛生署
    於於75年7月11日以衛署藥字第597627 號公告一概禁止使用
    ，並在79年10月9日以衛署藥字第904142 號函明令公告列為
    禁藥，是安非他命自亦屬藥事法第22條第1項第1款所列禁藥
    。故明知為屬禁藥之安非他命而轉讓予他人者，除成立毒品
    危害防制條例第8條第2項之轉讓第二級毒品罪外，亦構成藥
    事法第83條第1項之轉讓禁藥罪。然按藥事法第83條第1項係
    於93年4月21日修正公布，同年月23 日施行，為毒品危害防
    制條例之後法，且藥事法第83條第1項之法定刑為7年以下有
    期徒刑，得併科5百萬元以下罰金，與毒品危害防制條例第8
    條第2項之法定刑為6月以上，5年以下有期徒刑，得併科 70
    萬元以下罰金相較後，以藥事法第83條第1 項之法定刑為重
    ；又以毒品之範圍尚包括影響精神物質與其製品，而藥事之
    管理，亦非僅止於藥品之管理，毒品未必均係經公告列管之
    禁藥，禁藥亦非必均為毒品，毒品危害防制條例與藥事法二
    者，並無必然之特別法與普通法關係，是除有轉讓之第二級
    毒品達毒品危害防制條例第8條第6項之一定數量，經依法加
    重後之法定刑較藥事法第83條第1 項之法定刑為重之情形外
    ，此係屬同一犯罪行為而同時有二種法律可資處罰之「法條
    （規）競合」情形，應依「重法優於輕法」、「後法優於前
    法」等法理，優先適用屬後法且為重法之藥事法第83條第 1
    項之規定處斷至明（最高法院96年度臺上字第3582號、97年
    度臺非字第397 號二判決意旨參看）。又對於不同刑罰法律
    間具有法規競合關係者，由法院為比較適用時，應本於法律
    整體適用不得割裂原則，實務上，於同一法律為新舊法比較
    適用時，亦本此原則（最高法院27年上字第2615號判例意旨
    參照），亦即非法轉讓安非他命之行為，既發生藥事法第83
    條第1項與毒品危害防制條例第8條第2 項規定間之法規競合
    關係，而應優先適用較重之藥事法第83條第1 項規定論處，
    縱行為人於偵查及審判中均自白，基於法律整體適用不得割
    裂原則，不得另依修正後毒品危害防制條例第17條第2 項之
    規定，減輕其刑（臺灣高等法院暨所屬法院98年法律座談會
    刑事類提案第16號結論意旨參照）。經查：就附表編號一之
    部分，業經檢察官於本院審理時，當庭更正此部分起訴法條
    應為藥事法第83條第1 項之轉讓禁藥罪；而被告轉讓予戊○○之安非他命數量大約零點零幾公克，不到1 公克一節，並
    據證人戊○○於該次審理時證述明確（詳見本院99年2月9日
    審判筆錄），是被告該次轉讓安非他命之數量，顯無達到毒
    品危害防制條例第8條第6項、轉讓持有毒品加重其刑之數量
    標準第2條所規定加重其刑之淨重10 公克以上之可能，揆諸
    前揭規定與說明，被告上開轉讓安非他命之犯行，依重法優
    於輕法之法理，自應優先整體適用藥事法第83條第1 項之規
    定處斷，應予指明。
三、是核被告就附表編號一部分所為，係犯藥事法第83條第1 項
    之轉讓禁藥罪，就附表編號二至五、八至九部分所為，均係
    犯毒品危害防制條例第4條第1項之販賣第一級毒品罪，就附
    表編號六至七所為，則均係犯毒品危害防制條例第4條第2項
    之販賣第二級毒品罪。起訴意旨就附表編號一部分雖認被告
    係犯毒品危害防制條例第8條第2項之轉讓第二級毒品罪，然
    此部分應優先適用而該當藥事法第83條第1 項之轉讓禁藥罪
    一節，已如上述，且檢察官於本院審理時，亦已當庭就此部
    分之起訴法條為如是之更正（詳見本院99年2月9日審判筆錄
    ），是本院就附表編號一部分，自毋庸依刑事訴訟法第 300
    條規定變更起訴法條。又被告所犯如附表所示各罪間，犯意
    各別，行為不同，應予分論併罰。查被告有如事實欄所示之
    前科執行完畢，有臺灣高等法院被告前案紀錄表1 份在卷供
    參，其於5 年內故意再犯本案各該有期徒刑以上之罪，均為
    累犯，是除就附表編號二至五、八至九所示販賣第一級毒品
    罪之法定本刑為死刑、無期徒刑部分，附表編號六至七所示
    販賣第二級毒品之法定本刑為無期徒刑部分，均不得加重外
    ，餘均應依刑法第47條第1項規定加重其刑。
四、再被告就附表編號三部分，已於警詢時自白當時係證人丙○○叫伊過去，伊等有達成交易，交易金額係證人丙○○欠伊
    1,000 元，交易地點在美崙伊不知道是什麼路等語（詳見警
    一卷第30頁）；就附表編號五部分，則已於警詢時自白98年
    3月29日15時26分16 秒之通話係證人丙○○向伊購買毒品的
    通話內容，伊等有達成交易1,000 元，交易地點在果菜市場
    ，這次伊交給丙○○海洛因1包等語（詳見警一卷第36 頁）
    ；就附表編號六部分，已於警詢時自白伊係拿美沙冬給證人
    甲○○，98年3月22日13時13分26秒、98年3月22日13時32分
    44秒之通話係證人甲○○向伊購買美沙冬之通話內容，伊等
    有達成交易，交易金額是2,000元（詳見警一卷第49至52 頁
    ）；就附表編號七部分，已於偵訊時另自白伊有拿過美沙冬
    給證人甲○○，但是時間不記得，伊只有賣給他一次是在福
    興村交易，98年3月22日13時13分26秒、98年3月22日13時32
    分44秒的通聯是否就是賣美沙冬那次，伊忘記了等語（詳見
    偵一卷第194頁）；就附表編號八部分，已於警詢時自白 98
    年3月23日09時42分50 秒簡訊內容係證人丁○○向伊購買毒
    品的簡訊內容，98年3月23日15時58分48 秒通話內容係證人
    丁○○向伊購買毒品的通話內容，伊等有達成交易，伊有拿
    海洛因約1-2 千的量給她，但是她沒有拿錢給伊等語（詳見
    警一卷第42至43頁）。而被告於本院審理時，就附表編號二
    至九所示販賣毒品犯行已全數坦認之，且不再爭執其警、偵
    訊及本院訊問時歷次供述之任意性，是被告就附表編號三、
    五至八所示各該販賣犯行部分，即可認於偵查及審判中均自
    白，自應均依毒品危害防制條例第17條第2 項規定減輕其刑
    。
五、另販賣第一級毒品罪之法定本刑雖為死刑或無期徒刑，販賣
    第二級毒品罪之法定本刑則雖為無期徒刑或7 年以上有期徒
    刑，然同為販賣第一級、第二級毒品之人，其原因動機不一
    ，犯罪情節未必盡同，或有大盤毒梟者，亦有中、小盤之分
    ，甚或僅止於吸毒者友儕間為求互通有無之有償轉讓者亦有
    之，其販賣行為所造成危害社會之程度自屬有異，法律科處
    此類犯罪，所設之法定本刑卻同為「死刑或無期徒刑」、「
    無期徒刑或7 年以上有期徒刑」，均不可謂不重。於此情形
    ，倘依其情狀處以較輕之徒刑，即足以懲儆，並可達防衛社
    會之目的者，自非不可依客觀之犯行與主觀之惡性二者加以
    考量其情狀，是否有可憫恕之處，適用刑法第59條之規定酌
    量減輕其刑，期使個案裁判之量刑，能斟酌至當，符合比例
    原則。本案被告販賣第一級、第二級毒品每次均為小額交易
    ，其販賣之數量及獲取之利益均非龐大，犯罪情節尚非可與
    大盤毒梟者等同併論，倘予以宣告法定最低度刑期殊嫌過重
    ，難謂符合罪刑相當性及比例原則，更無從與大毒梟之惡行
    有所區隔，客觀上足以引起一般之同情，其販賣第一級、第
    二級毒品之犯罪情狀尚有可憫之處，爰依刑法第59條規定，
    就其所犯各該販賣第一級、第二級毒品罪部分，酌量減輕其
    刑，而因所犯販賣第一級毒品之法定本刑及販賣第二級毒品
    之法定本刑為無期徒刑之部分依法不得加重，故就該等不得
    加重部分應遞減之，其餘部分則先加後遞減之。
六、爰審酌被告前科累累，素行不佳，無視毒品對社會秩序及國
    民健康危害至深且鉅，嚴重影響社會治安，販賣行為情節尤
    重，更應嚴加非難，所為實乃法所不容而懸為厲禁，仍為牟
    取利益，竟販賣海洛因及美沙冬，並無償提供安非他命，肇
    生他人依賴毒品，戕害國民身心健康，且有滋生其他犯罪之
    可能，對社會所生危害程度非輕，兼衡酌被告販賣及轉讓毒
    品之次數、販賣所得、智識程度，並其犯罪後終能坦承犯行
    ，態度尚可等一切情狀，分別量處如附表所示之刑，並定應
    執行之刑，以示懲儆。
七、被告就附表編號二、五至七所示販賣第一級、第二級毒品所
    取得價款，為被告各該販毒所得之財物，應於各該次犯行所
    科之宣告刑後，依毒品危害防制條例第19條第1 項定宣告沒
    收，然因各次所得均未扣案，故如全部或一部不能沒收時，
    應以其財產抵償之。至於被告分別用以聯絡並販賣第一級、
    第二級毒品予丙○○、甲○○、丁○○等人，且轉讓禁藥予
    戊○○所使用之0000000000號、0000000000號二行動電話門
    號，申請使用者分別為黃英傑、林明德，均非被告一節，有
    遠傳電信股份有限公司之行動電話基本資料及南頻電信股份
    有限公司99年2月4日南字資第990204001號函影本各1份附卷
    可考，被告於本院準備程序時，已陳明該二門號均非伊所申
    請，然均係伊所使用，扣案之行動電話1具係插入扣案之000
    0000000號行動電話門號SIM卡使用等語，於本院審理時，亦
    供稱上開二門號均係他人借伊使用，0000000000號門號及插
    入該門號SIM 卡使用之行動電話係「阿嫂」之人借伊使用，
    均已歸還，扣案之上開行動電話1 具亦非伊所有等語，且本
    案又查無扣案及未扣案之上開二門號之SIM 卡及分別插入撥
    打使用之行動電話各1具均係被告所有，故未扣案之0000000
    000號行動電話門號SIM卡及插入該門號撥打使用之行動電話
    1具，以及扣案之0000000000號行動電話門號SIM卡1張及BEN
    Q牌行動電話1具，雖均可認係被告持以供其犯本案各該犯行
    所用之物，然既無從認定均係被告所有，自不能依毒品危害
    防制條例第19條第1 項規定宣告沒收及追徵其價額（最高法
    院96年度臺上字第7069號判決意旨參看）。另扣案之第一級
    毒品海洛因1包（毛重0.3公克），雖係查獲之第一級毒品，
    然被告於本院準備程序及審理時，均一致表明係其所有供其
    自己施用之毒品，即與本案販賣第一級毒品之各犯行部分無
    關，復經本院以98年度訴字第272 號判決（即被告所犯施用
    第一級毒品案件）予以沒收銷燬之，此觀卷附之該案判決書
    自明，本案就該包海洛因，自亦無從依毒品危害防制條例第
    18條第1項前段規定宣告沒收銷燬之，附此敘明。
據上論斷，應依刑事訴訟法第299條第1項前段，修正後毒品危害
防制條例第4條第1項、第2項、第17條第2項、第19條第1 項，藥
事法第83條第1項，刑法第2條第1項但書、第11條、第47條第1項
、第59條、第51條第5款，判決如主文。
本案經檢察官黃蘭雅到庭執行職務。
中    華    民    國    99    年    5     月    6     日
                  刑事第四庭  審判長  法  官  陳月雯
                                      法  官  魏俊明
                                      法  官  黃鴻達
以上正本證明與原本無異。
如不服本判決應於收受送達後10日內向本院提出上訴書狀，並應
敘述具體理由。其未敘述上訴理由者，應於上訴期間屆滿後20日
內向本院補提理由書(均須按他造當事人之人數附繕本)「切勿逕
送上級法院」。
中    華    民    國    99    年    5     月    6     日
                                      書記官
附表
┌──┬────┬─────┬──────────────┬──────┬────────────┐
│編號│  時間  │   地點   │          犯罪方式          │  所犯法條  │   所犯罪名及宣告刑     │
├──┼────┼─────┼──────────────┼──────┼────────────┤
│ 一 │98年2月 │花蓮縣吉安│戊○○撥打0000000000號行動電│藥事法第83條│乙○○明知為禁藥而轉讓，│
│    │17日下午│鄉福興村金│話予乙○○，並與乙○○相約在│第1項       │累犯，處有期徒刑壹年貳月│
│    │3時30分 │財神廟前  │左列地點，碰面後因戊○○要求│            │。                      │
│    │許      │          │，乙○○即無償交付而轉讓禁藥│            │                        │
│    │        │          │即安非他命1包（不到1公克）予│            │                        │
│    │        │          │戊○○施用。                │            │                        │
├──┼────┼─────┼──────────────┼──────┼────────────┤
│ 二 │98年9月 │乙○○位於│乙○○基於意圖營利以販賣之犯│修正後毒品危│乙○○販賣第一級毒品，累│
│    │19日下午│花蓮縣花蓮│意，經丙○○以電話與乙○○所│害防制條例第│犯，處有期徒刑拾伍年陸月│
│    │6時14分 │市四維高中│使用之0000000000號行動電話門│4條第1項    │。未扣案之販賣第一級毒品│
│    │許      │斜對面租屋│號聯絡，並相約在左列地點，雙│            │所得新臺幣壹仟元沒收，如│
│    │        │處之居所附│方碰面後，乙○○即以1,000元 │            │全部或一部不能沒收，以其│
│    │        │近        │代價販賣海洛因1包予丙○○， │            │財產抵償之。            │
│    │        │          │並當場收取該價金。          │            │                        │
├──┼────┼─────┼──────────────┼──────┼────────────┤
│ 三 │98年3月 │花蓮縣花蓮│乙○○基於意圖營利以販賣之犯│修正後毒品危│乙○○販賣第一級毒品，累│
│    │20日下午│市美崙飯店│意，經丙○○以電話與乙○○所│害防制條例第│犯，處有期徒刑捌年陸月。│
│    │8時59分 │附近路口處│使用之0000000000號行動電話門│4條第1項    │                        │
│    │許      │          │號聯絡，並相約在左列地點，雙│            │                        │
│    │        │          │方碰面後，乙○○即將價值    │            │                        │
│    │        │          │1,000元之海洛因1包販賣予曾勝│            │                        │
│    │        │          │蘋，並同意丙○○賒欠而未拿取│            │                        │
│    │        │          │該價金。                    │            │                        │
├──┼────┼─────┼──────────────┼──────┼────────────┤
│ 四 │98年3月 │花蓮縣花蓮│乙○○基於意圖營利以販賣之犯│修正後毒品危│乙○○販賣第一級毒品，累│
│    │22日12時│市海星中學│意，經丙○○以電話與乙○○所│害防制條例第│犯，處有期徒刑拾伍年陸月│
│    │53分許  │附近      │使用之0000000000號行動電話門│4條第1項。  │。                      │
│    │        │          │號聯絡，並相約在左列地點，雙│            │                        │
│    │        │          │方碰面後，乙○○即將價值    │            │                        │
│    │        │          │1,000元之海洛因1包販賣予曾勝│            │                        │
│    │        │          │蘋，並同意丙○○賒欠而未拿取│            │                        │
│    │        │          │該價金。                    │            │                        │
├──┼────┼─────┼──────────────┼──────┼────────────┤
│ 五 │98年3月 │花蓮縣吉安│乙○○基於意圖營利以販賣之犯│修正後毒品危│乙○○販賣第一級毒品，累│
│    │29日下午│鄉○○路果│意，經丙○○以電話與乙○○所│害防制條例第│犯，處有期徒刑捌年陸月。│
│    │3時26分 │菜市場前  │使用之0000000000號行動電話門│4條第1項。  │未扣案之販賣第一級毒品所│
│    │許      │          │號聯絡，並相約在左列地點，雙│            │得新臺幣壹仟元沒收，如全│
│    │        │          │方碰面後，乙○○即以1,000元 │            │部或一部不能沒收，以其財│
│    │        │          │代價販賣海洛因1包予丙○○， │            │產抵償之。              │
│    │        │          │並當場收取該價金。          │            │                        │
├──┼────┼─────┼──────────────┼──────┼────────────┤
│ 六 │98年3月 │花蓮縣吉安│乙○○基於意圖營利以販賣之犯│修正後毒品危│乙○○販賣第二級毒品，累│
│    │22日下午│鄉○○路果│意，經甲○○以電話與乙○○所│害防制條例第│犯，處有期徒刑肆年。未扣│
│    │1時32分 │菜市場後方│使用之0000000000號行動電話門│4條第2項    │案之販賣第二級毒品所得新│
│    │許      │之台電公司│號聯絡後，雙方即先在左列之台│            │臺幣貳仟元沒收，如全部或│
│    │        │前，及花蓮│電公司前碰面，甲○○先交付  │            │一部不能沒收，以其財產抵│
│    │        │縣吉安鄉「│2,000元予乙○○，乙○○則隨 │            │償之。                  │
│    │        │仁里橋」附│即離去並向他人取得第二級毒品│            │                        │
│    │        │近。      │美沙冬1瓶（約10至20公克）後 │            │                        │
│    │        │          │，隨即返回左列仁里橋，並將該│            │                        │
│    │        │          │瓶美沙冬交予甲○○，而以此方│            │                        │
│    │        │          │式，販賣該瓶美沙冬。        │            │                        │
├──┼────┼─────┼──────────────┼──────┼────────────┤
│ 七 │98年3、4│花蓮縣吉安│乙○○基於意圖營利以販賣之犯│修正後毒品危│乙○○販賣第二級毒品，累│
│    │月間某日│鄉○○路三│意，經甲○○以電話與乙○○所│害防制條例第│犯，處有期徒刑肆年。未扣│
│    │（排除編│段與吉昌三│使用之0000000000號行動電話門│4條第2項    │案之販賣第二級毒品所得新│
│    │號六之日│街口（即福│號聯絡後，雙方即先在相約之左│            │台幣貳仟元沒收，如全部或│
│    │期）    │興村）    │列地點會合，由甲○○先交付  │            │一部不能沒收，以其財產抵│
│    │        │          │2,000元予乙○○，乙○○則隨 │            │償之。                  │
│    │        │          │即離去並向他人取得第二級毒品│            │                        │
│    │        │          │美沙冬1瓶（約10至20公克）後 │            │                        │
│    │        │          │，隨即返回，將該瓶美沙冬交予│            │                        │
│    │        │          │甲○○，而以此方式，販賣該瓶│            │                        │
│    │        │          │美沙冬。                    │            │                        │
├──┼────┼─────┼──────────────┼──────┼────────────┤
│ 八 │98年3月 │花蓮縣吉安│乙○○基於意圖營利以販賣之犯│修正後毒品危│乙○○販賣第一級毒品，累│
│    │23日下午│火車站前  │意，經丁○○以電話與乙○○所│害防制條例第│犯，處有期徒刑捌年陸月。│
│    │3時58分 │          │使用之0000000000號行動電話門│4條第1項    │                        │
│    │許      │          │號聯絡，並相約在左列地點，雙│            │                        │
│    │        │          │方碰面後，乙○○即將價值    │            │                        │
│    │        │          │1,000元之海洛因1包販賣予楊蘋│            │                        │
│    │        │          │芸，並同意丁○○賒欠而未當場│            │                        │
│    │        │          │收取該價金。                │            │                        │
├──┼────┼─────┼──────────────┼──────┼────────────┤
│ 九 │98年3月 │花蓮縣吉安│乙○○基於意圖營利以販賣之犯│修正後毒品危│乙○○販賣第一級毒品，累│
│    │27日下午│鄉公所前  │意，經丁○○以電話與乙○○所│害防制條例第│犯，處有期徒刑拾伍年捌月│
│    │2時2分許│          │使用之0000000000號行動電話門│4條第1項    │。                      │
│    │        │          │號聯絡，並相約在左列地點，雙│            │                        │
│    │        │          │方碰面後，乙○○即將價值    │            │                        │
│    │        │          │2,000元之海洛因1包販賣予楊蘋│            │                        │
│    │        │          │芸，並同意丁○○賒欠而未當場│            │                        │
│    │        │          │收取該價金。                │            │                        │
└──┴────┴─────┴──────────────┴──────┴────────────┘

司法院資訊處製作；財團法人民間司法改革基金會備份。
